ACORDAO-COMPLETO-2343842

ACÓRDÃO DE RELAÇÃO

ACÓRDÃO DE RELAÇÃO 421/2019 ATA 2/2019 - SEGUNDA CÂMARA

Acórdão 421/2019-TCU-Segunda Câmara
Vistos os autos de processo de contas do Serviço Federal de Processamento de Dados (Serpro) , empresa vinculada ao Ministério da Fazenda, relativo ao exercício de 2001;
considerando que os julgados pelos quais o TCU apreciou o TC Processo 001.753/2002-3, especialmente as informações constantes dos relatórios e votos que subsidiaram os Acórdãos 2.716/2009 e 4.506/2016-TCU-2ª Câmara, demonstram que as ocorrências identificadas e analisadas pelo Tribunal referiam-se, principalmente, a contratos firmados entre o Serpro e a Prolan Soluções Integradas S.A. nos períodos de 1996 a 2000;
considerando que se apontou inicialmente irregularidade concernente à classificação de proposta da Prolan em desacordo com as cláusulas do edital de processo licitatório. No entanto, já em sua primeira apreciação, o TCU, ao afastar a suposta irregularidade, acolheu as razões de justificativa dos gestores do Serpro por constatar que o equívoco cometido pela empresa: “não acarretou qualquer ofensa à lisura do procedimento licitatório, podendo ser havida como mera falha formal”;
considerando que o TCU havia identificado possível irregularidade decorrente da agregação indevida de itens considerados divisíveis em diversos contratos firmados com a Prolan – dentre esses o contrato RG 32.935, firmado no exercício de 2001. Todavia, além de não responsabilizar nenhum dos gestores constantes do rol de responsáveis das presentes contas, o Tribunal, em sede recursal, acabou por também afastar a suposta irregularidade;
considerando que em relação às impropriedades relatadas pelo controle interno e destacadas no exame preliminar realizado pela Secex Fazenda não se revestem de gravidade suficiente para macular as presentes contas, conquanto o conjunto dessas impropriedades justifique o julgamento pela regularidade com ressalva das contas do dirigente máximo do Serpro, sem prejuízo de que as contas dos demais gestores sejam julgadas regulares;
considerando que o longo tempo transcorrido desde a prestação de contas, juntamente com as análises iniciais desenvolvidas pelos órgãos de controle, demonstra a desnecessidade de realização de recomendações ou determinações ao Serpro;
os ministros do Tribunal de Contas da União, reunidos em sessão de 2ª Câmara, ACORDAM, por unanimidade, de acordo com o parecer do Ministério Público junto ao TCU, nos termos do art. 143, inciso I, alínea ‘b’, com fundamento nos arts. 1º, inciso I, 16, inciso II, 18 e 23, inciso II, da Lei 8.443/1992, em levantar o sobrestamento dos presentes autos; em julgar regulares com ressalva as contas e dar quitação a Wolney Mendes Martins; com fundamento nos arts. 1º, inciso I, 16, inciso I, 17 e 23, inciso I, da Lei 8.443/1992, em julgar regulares as contas dos demais responsáveis relacionados abaixo e dar-lhes quitação plena.
1. Processo TC-Processo 009.928/2002-8 (PRESTAÇÃO DE CONTAS - Exercício: 2001) 
1.1. Classe de Assunto: II.
1.2. Responsáveis: Wolney Mendes Martins (CPF XXX.958.931-XX) ;  Gilson Oliveira Lariu (CPF XXX.680.037-XX) ;  Carlos Luiz Moreira de Oliveira (CPF XXX.410.737-XX) ;  Kleber Campos Rodrigues Filho (CPF XXX.831.301-XX) ;   Celso Luiz Barreto dos Santos (CPF XXX.633.137-XX) ;  Jose Henrique Santos Portugal (CPF XXX.160.506-XX) ;   Luiz Tacca Junior (CPF XXX.208.378-XX) ;   Eduardo Refinetti Guardia (CPF XXX.666.638-XX) ;  Tarcisio Jose Massote de Godoy (CPF XXX.688.601-XX) ;   Gildenora Batista Dantas Milhomem (CPF XXX.724.071-XX) ;   Lytha Battiston Spindola (CPF XXX.031.681-XX) ;   Selma Elina Pantel Moreira (CPF XXX.976.378-XX) ;   Solon Lemos Pinto (CPF XXX.782.300-XX) ;   Marco Aurelio de Melo Vieira (CPF XXX.061.859-XX) ;   Paulo Henrique Feijo da Silva (CPF XXX.099.584-XX) ;   Claudiano Manoel de Albuquerque (CPF XXX.565.931-XX) ;   Luciano Correa Gomes (CPF 386.556.321.04) ;   Wilson Calvo Mendes de Araujo (CPF XXX.370.668-XX) ;   Manuel dos Anjos Marques Teixeira (CPF XXX.575.407-XX) ;   Roberta Moreira da Costa Bernardi Pereira (CPF XXX.370.601-XX) ;   Silvia Aparecida Gimenes (CPF XXX.641.658-XX) ;   Julio Ferreira Fernandes (CPF XXX.704.647-XX) ;   Cesar Mizuno (CPF XXX.079.211-XX) .
1.3. Unidade: Serviço Federal de Processamento de Dados.
1.4. Relatora: ministra Ana Arraes.
1.5. Representante do Ministério Público: procurador Sergio Ricardo Costa Caribé.
1.6. Unidade Técnica: Secretaria de Controle Externo da Fazenda Nacional (SecexFazen) .
1.7. Representação legal: não há.
1.8. Determinações/Recomendações/Orientações: não há.

Segunda Câmara

Wolney Mendes Martins (CPF XXX.958.931-XX);  Gilson Oliveira Lariu (CPF XXX.680.037-XX);  Carlos Luiz Moreira de Oliveira (CPF XXX.410.737-XX);  Kleber Campos Rodrigues Filho (CPF XXX.831.301-XX);   Celso Luiz Barreto dos Santos (CPF XXX.633.137-XX);  Jose Henrique Santos Portugal (CPF XXX.160.506-XX);   Luiz Tacca Junior (CPF XXX.208.378-XX);   Eduardo Refinetti Guardia (CPF XXX.666.638-XX);  Tarcisio Jose Massote de Godoy (CPF XXX.688.601-XX);   Gildenora Batista Dantas Milhomem (CPF XXX.724.071-XX);   Lytha Battiston Spindola (CPF XXX.031.681-XX);   Selma Elina Pantel Moreira (CPF XXX.976.378-XX);   Solon Lemos Pinto (CPF XXX.782.300-XX);   Marco Aurelio de Melo Vieira (CPF XXX.061.859-XX);   Paulo Henrique Feijo da Silva (CPF XXX.099.584-XX);   Claudiano Manoel de Albuquerque (CPF XXX.565.931-XX);   Luciano Correa Gomes (CPF 386.556.321.04);   Wilson Calvo Mendes de Araujo (CPF XXX.370.668-XX);   Manuel dos Anjos Marques Teixeira (CPF XXX.575.407-XX);   Roberta Moreira da Costa Bernardi Pereira (CPF XXX.370.601-XX);   Silvia Aparecida Gimenes (CPF XXX.641.658-XX);   Julio Ferreira Fernandes (CPF XXX.704.647-XX);   Cesar Mizuno (CPF XXX.079.211-XX).

ANA ARRAES

não há.

Procurador Sergio Ricardo Costa Caribé.

PRESTAÇÃO DE CONTAS (PC)

Secretaria de Controle Externo da Fazenda Nacional (SecexFazen).